# 临时用地的账务处理

提问人：橙子凳子 时间：2022-03-04 11:47:52
请教陈老师，@chenyiwei
公司因建设自用楼宇申请了一块临时用地，使用期限 2 年，签署临时用地使用合同，规定临时用地只用于基坑放坡及临时材料堆放。使用期限届满需恢复土地利用原貌，交回原土地权属单位。
请教陈老师，这块临时用地账务核算在PRC下是否应该按照租赁准则核算呢？而不是作为无形资产。
谢谢！

回答人：chenyiwei
可以作为使用权资产确认，其使用权资产折旧计入相关自用楼宇的建造成本。同时，需考虑租赁期满时的土地恢复义务，就此确认预计负债并调整使用权资产价值。